臺灣基隆地方法院刑事判決　　　　　　　　　　　　　九十一年度交簡上字第二號
　　公　訴　人　臺灣基隆地方法院檢察署檢察官
　　上　訴　人
　　即　被　告　乙○○
右上訴人即被告因公共危險等案件，不服本院基隆簡易庭九十年度基交簡字第六三六
號，中華民國九十年十一月五日第一審簡易判決（聲請案號：臺灣基隆地方法院檢察
署九十年度偵字第二七四五號），提起上訴，本院合議庭判決如左：
    主  文
上訴駁回。
    事實及理由
一、本案經本院審理結果，認原審簡易判決以被告係犯刑法第一百八十五條之三公共
    危險罪，及同法第二百十七條之偽造署押罪，分別判處拘役四十日，及有期徒刑
    三月，如易科罰金均以三百元折算一日，偽造附於基隆市警察局第一分局刑事案
    件偵查卷宗九十年四月十六日偵訊（調查）筆錄中之「蔡建成」署押三枚、指認
    口卡影本及拘提逮捕通知聯上之「蔡建成」署押各一枚均沒收，其認事用法及量
    刑均無不當，應予維持，並引用原審簡易判決書所記載之事實、證據及理由。
二、上訴人即被告乙○○之上訴意旨對於偽造署押部分，坦承不諱，惟否認有公共危
    險犯行，辯稱：肇事當天伊僅飲用罐裝啤酒一瓶，酒精測試結果，經警員告知為
    ０．八毫克，惟警員堅不給伊看酒精測試表，所以伊拒絕簽名，伊並未飲酒達移
    送法辦之程度云云。經查：
（一）被告於九十年四月十五日晚間十一時五十分許，駕駛車號ＫＥ—四八００號自
      用小貨車，途經基隆市○○路八號前，因冒然左轉，致其所駕駛之自小貨車撞
      及對向甲○○所駕車號二Ｍ─００七號營業用小客車等情，業據被告自承不諱
      ，核與證人甲○○所述情節相符。
（二）按汽車駕駛人飲酒後吐氣超過每公升零點二五毫克以上者，不得駕車。道路交
      通安全規則第一百十四條第二款定有明文。次按台灣高等法院檢察署所彙編之
      刑法第一百八十五條之三酒後駕車「不能安全駕駛」認定標準之相關論文資料
      一書中，台大醫學院吳木榮醫師、台北醫學院附設醫院蔡尚穎醫師、中央警察
      大學交通學系暨交通管理研究所程玉傑先生、蔡中志教授等人於彼等之研究著
      作中，均對血液中、呼氣中酒精之濃度對汽車駕駛人之影響提出報告，如血液
      中酒精在三０─五０mg/dl時，駕駛能力變差，在五０─一００mg/dl時，多話
      、大笑、感覺障礙，一００─一五０mg/dl時，說話含糊、腳步不穩、可能會
      噁心，一五０─二００mg/dl時，明顯酒醉、噁心、步履蹣跚（而呼氣中酒精
      濃度與血液中酒精濃度比為二千比一至二千三百比一）。本件被告乙○○自承
      於肇事當天確曾喝酒，惟辯稱：未達移送法辦及不能安全駕駛之程度云云。然
      被告於警員前往現場作酒精測試或訊問過程時，有語無倫次、含糊不清、多話
      等情形，並在接受酒精測試後，拒絕在酒精值測試表上簽名，經員警在其上註
      明「拒簽」乙節，有測試觀察紀錄表、舉發違反道路交通管理事件通知單、酒
      精測試表各一件附卷可稽，而警員於九十年四月十五日晚間十一時二十八分，
      對被告實施酒精測試，有前述酒精值測試表在卷可稽，並經員警蓋章證明無誤
      ，員警應無甘冒偽造文書罪名而偽造酒精值測試表之必要，是被告所陳僅飲用
      一瓶罐裝啤酒，酒精值測結果不可能每公升０．八毫克云云，應非可信。本件
      被告乙○○之呼氣酒精濃度為每公升０．八毫克，顯達不能安全駕駛動力交通
      工具之程度，被告無此能力，竟仍駕車並冒然左轉肇事，其有公共危險犯行，
      應堪認定。
（三）又被告偽造署押部分，亦據被告坦承不諱，並經證人蔡建成於檢察官偵訊證稱
      ：「我不會開車，我身分證影本掉了好多次，我也沒去警局做過筆錄」等語（
      詳臺灣基隆地方法院檢察署九十年度偵字第一六七四號偵查卷第十一頁背面）
      ，而蔡建成公共危險部分，復經檢察官為不起訴處分確定，有不起訴處分書在
      卷可按，此外，復有偽造附於基隆市警察局第一分局刑事案件偵查卷宗九十年
      四月十六日偵訊（調查）筆錄中之「蔡建成」署押三枚、指認口卡影本及拘提
      逮捕通知聯上之「蔡建成」署押各一枚在卷可參，被告犯行洵堪認定。
三、原審簡易判決以上訴人係犯刑法第一百八十五條之三之公共危險罪及同法第二百
    十七條第一項之偽造署押罪，分別判處上訴人拘役四十日及有期徒刑三月，如易
    科罰金均以三百元折算一日，偽造附於基隆市警察局第一分局刑事案件偵查卷宗
    九十年四月十六日偵訊（調查）筆錄中之「蔡建成」署押三枚、指認口卡影本及
    拘提逮捕通知聯上之「蔡建成」署押各一枚均沒收，其認事用其認事用法並無違
    誤，量刑亦屬恰當，應予維持，上訴人上訴否認犯罪，指摘原審簡易判決不當，
    為無理由，應予駁回。
據上論斷，應依刑事訴訟法第四百五十五條之一第三項、第三百六十八條、第三百七
十三條，判決如主文。
本案經檢察官林明志到庭執行職務。
中      華      民      國      九十一    年    三    月    二十七    日
                                  臺灣基隆地方法院刑事第三庭
                                      審判長法  官    林  火  炎
                                            法  官    何  怡  穎
                                            法  官    齊      潔
右正本證明與原本無異。
不得上訴。
                                            書記官    郭  廷  耀
中      華      民      國      九十一    年    三    月    二十七    日
